【裁判字號】    89,易,3157
【裁判日期】    891013
【裁判案由】    毒品危害防制條例
【裁判全文】
臺灣臺中地方法院刑事判決                        八十九年度易字第三一五七號
    公  訴  人  臺灣臺中地方法院檢察署檢察官
    被      告  甲○○
右列被告因違反毒品危害防制條例案件，經檢察官提起公訴（八十九年度毒偵字第五
四一九號），本院判決如左：
    主  文
甲○○施用第二級毒品，累犯，處有期徒刑捌月。
扣案之安非他命（含袋重約壹點參公克）沒收銷燬之，另玻璃球吸食器壹個沒收。
    事  實
一、甲○○前有違反麻醉藥品管理條例、侵占前科，其中曾於民國八十七年間因侵占
    案件，經法院判處有期徒刑十月確定，經入獄執行，於八十八年五月十五日執行
    完畢，復因施用毒品案件，經台灣台中地方法院檢察署檢察官聲請本院分別以八
    十七年度毒聲字第一四八號、八十九年度毒聲字第四二六號裁定送觀察勒戒後，
    均認無繼續施用毒品之傾向，由台灣台中地方法院檢察署檢察官分別於八十七年
    七月一日、八十九年二月十五日，以八十七年度偵字第七九八六、一一八四四號
    及八十九年度毒偵字第六四五、六九六號為不起訴處分確定，猶不知悔改，明知
    安非他命業經列為毒品危害防制條例第二條第二項第二款所稱之第二級毒品，竟
    基於施用第二級毒品安非他命之犯意，於八十九年六月二十一日，在台中縣神岡
    鄉○○路二０二之四號其住處，以將第二級毒品安非他命置放於玻璃球吸食器內
    以火燻烤，而後再吸食其霧化氣體之方式，施用第二級毒品安非他命一次。嗣於
    八十九年六月二十二日上午六時二十八分許，甲○○駕駛車號Ｎ五－三四三五號
    自小客車，行經國道中山高速公路二二四公里南下處時為警採尿送驗，始知悉上
    情，並扣得其所有安非他命（含袋重約一‧三克）及其所有供施用安非他命所用
    之玻璃球吸食器一個。
二、案經國道公路警察局第三警察隊報請臺灣彰化地方法院檢察署呈請臺灣高等法院
    檢察署令移轉臺灣臺中地方法院檢察署檢察官偵查起訴。
    理  由
一、訊據被告甲○○於本院審理中坦承右揭時、地施用第二級毒品安非他命之犯行，
    而被告經警查獲所採尿液經送驗之結果，則呈甲基安非他命陽性反應，有彰化縣
    衛生局煙毒尿液檢驗成績書乙紙附卷可稽，並有安非他命（含袋重約一‧三克）
    、玻璃球吸食器一個扣案可資佐證，被告之自白與事實相符。本件事證明確，被
    告右揭施用第二級毒品安非他命之犯行洵堪認定。
二、又被告前因施用毒品案件，經台灣台中地方法院檢察署檢察官聲請本院分別以八
    十七年度毒聲字第一四八號、八十九年度毒聲字第四二六號裁定送觀察勒戒後，
    均認無繼續施用毒品之傾向，由台灣台中地方法院檢察署檢察官分別於八十七年
    七月一日、八十九年二月十五日，以八十七年度偵字第七九八六、一一八四四號
    及八十九年度毒偵字第六四五、六九六號為不起訴處分確定，有臺灣臺中地方法
    院檢察署八十七年度偵字第七九八六、一一八四四號不起訴處分書、該署八十九
    年度毒偵字第六四五、六九六號不起訴處分書、本院八十七年度毒聲字第一四八
    號、八十九年度毒聲字第四二六號裁定、台灣臺中地方法院檢察署刑案資料查註
    記錄表、高等法院被告全國前案紀錄表等附卷可稽，本件被告於五年內所犯施用
    毒品之罪，係三犯毒品危害防制條例第十條第二項之罪，不適用先行裁定送觀察
    、勒戒之規定，而應依毒品危害防制條例第二十條第三項之規定，逕為有罪判決
    。
三、按安非他命係毒品危害防制條例第二條第二項第二款之第二級毒品，被告施用上
    開毒品，係犯毒品危害防制條例第十條第二項之施用第二級毒品罪。再被告持有
    第二級毒品之低度行為，為施用第二級毒品之高度行為所吸收，不另論罪。查被
    告前曾於八十七年間因侵占案件，經法院判處有期徒刑十月確定，經入獄執行，
    於八十八年五月十五日執行完畢，此有臺灣臺中地方法院檢察署刑案資料查註紀
    錄表在卷可按，其於五年之內再犯有期徒刑以上之本罪，係屬累犯，應依刑法第
    四十七條之規定加重其刑。爰審酌被告前有二次因施用毒品經送觀察、勒戒後，
    認無繼續施用毒品之傾向而為不起訴處分，有上開刑案資料查註紀錄表可按，猶
    不知悔改，惟其犯行係戕害自身健康而未危及他人之行為，及犯後已坦承犯行、
    態度良好等一切情狀，量處如主文所示之刑，以資懲儆。
四、扣案之安非他命（含袋重約一‧三公克），係毒品危害防制條例第二條第二項第
    二款所稱之第二級毒品，不問屬於被告與否，應依毒品危害防制條例第十八條第
    一項前段之規定，併予宣告沒收銷燬；另扣案之玻璃球吸食器一個，係被告所有
    ，且供施用第二級毒品安非他命所用，業據被告供明在卷，爰依刑法第三十八條
    第一項第二款之規定併予宣告沒收。
據上論斷，應依刑事訴訟法第二百九十九條第一項前段，毒品危害防制條例第十條第
二項、第二十條第三項、第十八條第一項前段，刑法第十一條前段、第四十七條、第
三十八條第一項第二款，判決如主文。
本案經檢察官許睦坪到庭執行職務
中      華      民      國      八十九      年      十    月    十三    日
        臺灣台中地方法院刑事第四庭
                                        法  官  卓  進  仕
右正本證明與原本無異。
如不服本判決，應於判決送達後十日內向本院提出上訴狀，上訴於臺灣高等法院臺中
分院（須附繕本）。
                                        書記官
中      華      民      國      八十九      年      十    月    十三    日
附錄本判決論罪科刑之法條：
毒品危害防制條例第十條第二項：
施用第二級毒品者，處三年以下有期徒刑。


司法院資訊處製作；財團法人民間司法改革基金會備份。
